<!DOCTYPE html PUBLIC "-//W3C//DTD XHTML 1.0 Transitional//EN" "http://www.w3.org/TR/xhtml1/DTD/xhtml1-transitional.dtd">
<html xmlns="http://www.w3.org/1999/xhtml">
<head>
	<meta http-equiv="Content-Type" content="text/html; charset=iso-8859-1" />
	<title>Ymmärrä suomea</title>
	<style type="text/css" media="all">@import "css/styles.css";</style>
	<script type="text/javascript" src="swfobject.js"></script>
</head>
<body class="font-medium">
	<div id="main-wrapper">
		<div id="topbar"></div>
		<div id="main-menu">
			<table cellspacing="0" cellpadding="0" border="0" class="add-links"><tr>
				<td class="item"><img class="raquo" src="i/raquo.gif" alt="" height="7" width="4" /><a href="/ymmarra/index.php?moduli=sanakirja">Sanakirja</a></td>
				<td class="item"><img class="raquo" src="i/raquo.gif" alt="" height="7" width="4" /><a href="/ymmarra/index.php?moduli=verbit">Verbiluettelo</a></td>
				<td class="item"><img class="raquo" src="i/raquo.gif" alt="" height="7" width="4" /><a href="/ymmarra/index.php?moduli=kielioppi">Kielioppi</a></td>
			</tr></table>
			<table cellspacing="0" cellpadding="0" border="0"><tr>
				<td class="item"><img class="raquo" src="i/raquo.gif" alt="" height="7" width="4" /><a href="/ymmarra/index.php">Etusivu</a></td>
				<td class="item"><img class="raquo" src="i/raquo.gif" alt="" height="7" width="4" /><a href="/ymmarra/index.php?moduli=tekstit">Lukutekstit</a></td>
			</tr></table>
		</div>
		<div id="content">
			<table cellspacing="0" cellpadding="0" border="0" id="content-wrapper"><tr>
				<td>
					<div id="left-menu">
												<div class="header-verb"><span>Verbit</span></div>
						<div class="menu">
								<div class="init"><a href="/ymmarra/index.php?moduli=verbit&kirjain=a">A</a></div>
								<div class="init"><a href="/ymmarra/index.php?moduli=verbit&kirjain=e">E</a></div>
								<div class="init"><a href="/ymmarra/index.php?moduli=verbit&kirjain=h">H</a></div>
								<div class="init"><a href="/ymmarra/index.php?moduli=verbit&kirjain=i">I</a></div>
								<div class="init"><a href="/ymmarra/index.php?moduli=verbit&kirjain=j">J</a></div>
								<div class="init"><a href="/ymmarra/index.php?moduli=verbit&kirjain=k">K</a></div>
								<div class="init"><a href="/ymmarra/index.php?moduli=verbit&kirjain=l">L</a></div>
								<div class="init"><a href="/ymmarra/index.php?moduli=verbit&kirjain=m">M</a></div>
								<div class="init"><a href="/ymmarra/index.php?moduli=verbit&kirjain=n">N</a></div>
								<div class="init"><a href="/ymmarra/index.php?moduli=verbit&kirjain=o">O</a></div>
								<div class="init"><a href="/ymmarra/index.php?moduli=verbit&kirjain=p">P</a></div>
								<div class="init"><a href="/ymmarra/index.php?moduli=verbit&kirjain=r">R</a></div>
								<div class="init"><a href="/ymmarra/index.php?moduli=verbit&kirjain=s">S</a></div>
								<div class="init"><a href="/ymmarra/index.php?moduli=verbit&kirjain=t">T</a></div>
								<div class="init"><a href="/ymmarra/index.php?moduli=verbit&kirjain=u">U</a></div>
								<div class="init"><a href="/ymmarra/index.php?moduli=verbit&kirjain=v">V</a></div>
								<div class="init"><a href="/ymmarra/index.php?moduli=verbit&kirjain=y">Y</a></div>
								<div class="init"><a href="/ymmarra/index.php?moduli=verbit&kirjain=Ä">Ä</a></div>
						</div>					</div>
				</td>
				<td>
					<div id="main-content">
						<div id="path">
							<a href=".">Etusivu</a> &gt; <a href="/ymmarra/index.php?moduli=verbit&kirjain=P">P</a>						</div>
													<h1>PALAUTTAA</h1>
						<table cellspacing="0" cellpadding="0" border="0">
							<tr>
								<td colspan="2" style="padding-bottom:10px;"><strong>Aktiivin indikatiivi</strong></td>
							</tr>
							<tr>
								<td><pre>PREESENS                   
minä      palautan         
sinä      palautat         
hän       palauttaa        
me        palautamme       
te        palautatte       
he        palauttavat      

PASSIIVI
          palautetaan      

IMPERFEKTI                 
         palautin          
         palautit          
         palautti          
         palautimme        
         palautitte        
         palauttivat       

PASSIIVI
         palautettiin      

PERFEKTI
olen     palauttanut       
olet     palauttanut       
on       palauttanut       
olemme   palauttaneet      
olette   palauttaneet      
ovat     palauttaneet      

PASSIIVI
on       palautettu        

PLUSKVAMPERFEKTI
olin     palauttanut       
olit     palauttanut       
oli      palauttanut       
olimme   palauttaneet      
olitte   palauttaneet      
olivat   palauttaneet      

PASSIIVI
oli      palautettu        
</pre></td>
								<td>&nbsp;&nbsp;&nbsp;</td>
								<td><pre>     KIELTOMUOTO
     en        palauta
     et        palauta
     ei        palauta
     emme      palauta
     ette      palauta
     eivät     palauta


     ei        palauteta

   
     en        palauttanut
     et        palauttanut
     ei        palauttanut
     emme      palauttaneet
     ette      palauttaneet
     eivät     palauttaneet


     ei        palautettu


      en      ole palauttanut
      et      ole palauttanut
      ei      ole palauttanut
      emme    ole palauttaneet
      ette    ole palauttaneet
      eivät   ole palauttaneet


      ei      ole palautettu


      en    ollut  palauttanut
      et    ollut  palauttanut
      ei    ollut  palauttanut
      emme  olleet palauttaneet
      ette  olleet palauttaneet
      eivät olleet palauttaneet


      ei    ollut  palautettu
</pre></td>
							</tr>
						</table>
						<table cellspacing="0" cellpadding="0" border="0">
							<tr>
								<td colspan="2" style="padding-bottom:10px;"><strong>Aktiivin konditionaali</strong></td>
							</tr>
							<tr>
								<td><pre>PREESENS 
minä     palauttaisin      
sinä     palauttaisit      
hän      palauttaisi       
me       palauttaisimme    
te       palauttaisitte    
he       palauttaisivat    

PASSIIVI
         palautettaisiin   

PERFEKTI
olisin   palauttanut       
olisit   palauttanut       
olisi    palauttanut       
olisimme palauttaneet      
olisitte palauttaneet      
olisivat palauttaneet      

PASSIIVI
olisi    palautettu        
</pre></td>
								<td>&nbsp;&nbsp;&nbsp;</td>
								<td><pre> 
      en          palauttaisi
      et          palauttaisi
      ei          palauttaisi
      emme        palauttaisi
      ette        palauttaisi
      eivät       palauttaisi


      ei          palautettaisi


      en olisi    palauttanut
      et olisi    palauttanut
      ei olisi    palauttanut
      emme olisi  palauttaneet
      ette olisi  palauttaneet
      eivät olisi palauttaneet


     ei olisi    palautettu
</pre></td>
							</tr>
						</table>
						<table cellspacing="0" cellpadding="0" border="0">
							<tr>
								<td colspan="2" style="padding-bottom:10px;"><strong>Aktiivin potentiaali</strong></td>
							</tr>
							<tr>
								<td><pre>PREESENS
minä     palauttanen       
sinä     palauttanet       
hän      palauttanee       
me       palauttanemme     
te       palauttanette     
he       palauttanevat     

PASSIIVI
         palautettaneen    

PERFEKTI
lienen   palauttanut       
lienet   palauttanut       
lienee   palauttanut       
lienemme palauttaneet      
lienette palauttaneet      
lienevät palauttaneet      

PASSIIVI
lienee   palautettu        
</pre></td>
								<td>&nbsp;&nbsp;&nbsp;</td>
								<td><pre> 
      en          palauttane
      et          palauttane
      ei          palauttane
      emme        palauttane
      ette        palauttane
      eivät       palauttane


      ei          palautettane


      en    liene palauttanut
      et    liene palauttanut
      ei    liene palauttanut
      emme  liene palauttaneet
      ette  liene palauttaneet
      eivät liene palauttaneet


      ei    liene palautettu
</pre></td>
							</tr>
						</table>
						<table cellspacing="0" cellpadding="0" border="0">
							<tr>
								<td colspan="2" style="padding-bottom:10px;"><strong>Aktiivin imperatiivi</strong></td>
							</tr>
							<tr>
								<td><pre>PREESENS

(sinä)   palauta           
(hän)    palauttakoon      
(me)     palauttakaamme    
(te)     palauttakaa       
(he)     palauttakoot      

PASSIIVI
         palautettakoon    

PERFEKTI

ole      palauttanut       
olkoon   palauttanut       
olkaamme palauttaneet      
olkaa    palauttaneet      
olkoot   palauttaneet      

PASSIIVI

olkoon   palautettu        
</pre></td>
								<td>&nbsp;&nbsp;&nbsp;</td>
								<td><pre> 

      älä         palauta
      älköön      palauttako
      älkäämme    palauttako
      älkää       palauttako
      älkööt      palauttako


      älköön      palautettako



      älä ole       palauttanut
      älköön olko   palauttanut
      älkäämme olko palauttaneet
      älkää olko    palauttaneet
      älkööt olko   palauttaneet



      älköön olko   palautettu
</pre></td>
							</tr>
						</table>
						<table cellspacing="0" cellpadding="0" border="0">
							<tr>
								<td colspan="2" style="padding-bottom:10px;"><strong>Verbin nominaalimuodot</strong></td>
							</tr>
							<tr>
								<td><pre>I INFINITIIVI              

Lyhyempi muoto:            
         palauttaa         

Pitempi muoto:             
         palauttaakseni    
         palauttaaksesi
         palauttaakseen
         palauttaaksemme
         palauttaaksenne
         palauttaakseen

III  INFINITIIVI           

inessiivi    palauttamassa 
elatiivi     palauttamasta 
illatiivi    palauttamaan  
adessiivi    palauttamalla
abessiivi    palauttamatta 
instruktiivi palauttaman   
                           
Passiivi
instruktiivi palautettaman 
                           
                           
</pre></td>
								<td>&nbsp;&nbsp;&nbsp;</td>
								<td><pre> II INFINITIIVI

 inessiivi    palauttaessa
  instruktiivi palauttaen

 Passiivi
  inessiivi    palautettaessa






 IV INFINITIIVI

  nominatiivi  palauttaminen  
  partitiivi   palauttamista
     

  I PARTISIIPPI
  aktiivi      palauttava   
  passiivi     palautettava

  II PARTISIIPPI
  aktiivi      palauttanut
  passiivi     palautettu
</pre></td>
							</tr>
						</table>

					</div>
				</td>
			</tr></table>		</div>
		<div id="footer"><a href="http://www.oph.fi/"><img src="i/oph_logo_ymmarrasuomea.gif" width="157" height="35" alt="OPH" /></a></div>
	</div>
</body>
</html>
